【裁判字號】    99,易,2963
【裁判日期】    990930
【裁判案由】    竊盜
【裁判全文】
臺灣臺中地方法院刑事判決              99年度易字第2963號
公  訴  人  臺灣臺中地方法院檢察署檢察官
被      告  乙○○
上列被告因加重竊盜案件，經檢察官提起公訴（99年度偵緝字第
1779號、第1780號），本院合議庭裁定由受命法官獨任進行簡式
審判程序，判決如下：
    主    文
乙○○犯如附表一所示竊盜罪，累犯，各處如附表一「宣告刑」
欄所示之刑，應執行有期徒刑貳年拾月。扣案如附表二所示之物
，均沒收。
    犯罪事實及理由
一、本案犯罪事實：
    乙○○前於民國95年間因竊盜案件，經臺灣高等法院以95年
    度上易字第1122號判處有期徒刑1 年6 月確定，又因過失傷
    害及偽造文書案件，經臺灣苗栗地方法院分別判處有期徒刑
    4 月、3 月確定，上開案件經臺灣高等法院以95年度聲字第
    1496號定應執行刑1 年10月，嗣因減刑經臺灣高等法院以96
    年度聲減字第1139號分別減為有期徒刑9 月、2 月及1 月又
    15日，並定應執行刑為有期徒刑11月，於96年6 月14日縮刑
    期滿執行完畢。詎乙○○竟不知悔改，分別與周忠億或與周
    忠億、陳建國共同基於意圖為自己不法所有之犯意聯絡，由
    乙○○先行勘查地形，尋找目標，於如附表所示時、地駕車
    共同前往行竊，並持周忠億、乙○○所有如附表二所示之物
    ，剪斷、收載電纜線，而竊取電纜線，得手後在乙○○住處
    一同剝電纜外皮，並由乙○○銷售贓物，所得均分後供己花
    用。
二、證據名稱：
(一)、被告乙○○於警詢、偵查中之自白，及於本院準備程序及審
    理時為認罪之陳述。
(二)、同案共犯周忠億於警詢、偵查中、本院99年度易字第2246號
    準備程序及審理時之供述（詳參本院99年度易字第2246號刑
    事卷）。
(三)、被害人己○○、丁○○、東龍工業股份有限公司經理張永岳
    、善山企業股份有限公司負責人蘇秋善、俱富股份有限公司
    經理張世名、高峰工業股份有限公司負責人李聰汶、丙○○
    ○股份有限公司副理謝忠亮、甲○○○股份有限公司負責人
    魏名宏於警詢時之指訴。
(四)、刑案現場照片、監視器翻拍照片、扣押物清單紙附卷可稽，
    復有扣案如附表二所示之物可佐，事證明確，被告自白堪認
    與事實相符，其犯行洵堪認定。
三、論罪科刑之理由：
(一)、按所謂兇器，其種類並無限制，凡客觀上對於人之生命、身
    體、安全構成威脅，具有危險性之兇器均屬之，且祇須行竊
    時攜帶此種具有危險性之兇器為已足，並不以攜帶之初有行
    兇之意圖為必要。查扣案如附表二所示之倍力剪、活動扳手
    、老虎鉗等物，均係金屬材質，質堅尖銳，自足對人之生命
    、身體、安全構成威脅，堪認客觀上具危險性。核被告就如
    附表一所示編號一至八之竊盜犯罪事實，分別係犯如附表一
    所示之加重竊盜既遂及未遂罪( 詳如附表一各該編號所示)
    ，被告所犯如附表一各該編號所示之罪，犯意個別，行為互
    異，應分論併罰。被告有如犯罪事實欄所載之前案執行紀錄
    ，此有台灣高等法院被告全國前案紀錄表1 份在卷可稽，其
    受有期徒刑執行完畢後，5 年內故意再犯本案前揭之罪，俱
    為累犯，均應依法加重其刑。被告就附表一編號一至七之犯
    罪事實，係與周忠億共同實施；就附表一編號八之犯罪事實
    ，係與周忠億、陳建國共同實施，均為共同正犯。被告就附
    表一編號六之犯罪事實部分，已覓得欲竊取之電纜線並動手
    裁剪，但因不慎踏破玻璃，唯恐竊盜犯行敗露，始逃離現場
    而未得手，被告已著手於加重竊盜罪之竊盜行為而不遂，為
    未遂犯，徵諸行竊之財物尚未得手，所造成損害較輕，爰依
    刑法第25條規定減輕其刑，並與累犯加重部分，依法先加後
    減之。爰審酌被告所竊之財物價值非少，素行不佳，未與被
    害人和解，犯後坦承犯行，併其生活狀況、智識程度、犯罪
    之動機、目的等一切情狀，分別量處如附表一所示之刑。另
    審酌前揭犯行時間、地點之密接性，手段相似，其整體犯罪
    非難評價、各行為所反映之被告人格特性與犯罪傾向，於定
    其應執行刑時略為其有利之考量，而定其應執行刑。扣案如
    附表二所示之物，係屬被告與共犯周忠億所有供如附表一所
    示犯罪所用之物，業據被告於本院及共犯周忠億於警詢、偵
    查中、本院99年度易字第2246號準備程序及審理時供述在卷
    ，爰依刑法第38條第1 項第2 款宣告沒收。至共犯周忠億在
    臺中市○區○○路1 段50巷8 號10樓之1 號為警查扣其餘物
    品，並非供竊盜所用，業據共犯周忠億於警詢、偵查中、本
    院99年度易字第2246號準備程序及審理時供述明確，爰不諭
    知沒收。
(二)、又被告所犯如附表一所示各罪，係警方根據附表一編號八之
    現場監視錄影畫面所錄得嫌犯所駕駛之汽車後，循線查得汽
    車使用人為共犯周忠億，嗣聲請搜索票至共犯周忠億位於台
    中市2 處居處搜索後，始併查獲被告，而依警詢筆錄所載，
    共犯周忠億於99年6 月2 日警詢筆錄中，向警方自首附表一
    編號一至七之竊盜犯行，並供承係與被告共同行竊，惟被告
    於99年5 月14日及99年5 月15日2 次警詢筆錄中均僅供承犯
    3 、4 件竊取電纜線案件，但並未供述時間、地點，嗣後警
    方並未再對被告製作筆錄，警方於99年6 月2 日製作共犯周
    忠億筆錄後，已知悉被告與周忠億共犯附表編號一至七之竊
    盜案件，被告就附表編號一至七之竊盜案件難認已符合自首
    之要件，附此說明。
四、依刑事訴訟法第273 條之1 第1 項、第299 條第1 項前段、
    第310 條之2 、第454 條第1 項，刑法第28條、第321 條第
    1 項第2 款、第3 款、第4 款、第2 項、第47條第1 項、第
    25條第2 項、第51條第5 款、第38條第1 項第2 款，判決如
    主文。
本案經檢察官戊○○到庭執行職務
中    華    民    國    99    年    9     月    30    日
                  刑事第六庭  法  官  李立傑
以上正本證明與原本無異
如不服本判決應於收受送達後十日內向本院提出上訴書狀，並應
敘述具體理由；其未敘述上訴理由者，應於上訴期間屆滿後二十
日內向本院補提理由書（均須按他造當事人之人數附繕本）「切
勿逕送上級法院」。
                              書記官  陳怡臻
中    華    民    國    99    年    9     月    30    日
附錄論罪科刑法條
中華民國刑法第321條
犯竊盜罪而有左列情形之一者，處六月以上、五年以下有期徒刑
：
一  於夜間侵入住宅或有人居住之建築物、船艦或隱匿其內而犯
    之者。
二  毀越門扇、牆垣或其他安全設備而犯之者。
三  攜帶兇器而犯之者。
四  結夥三人以上而犯之者。
五  乘火災、水災或其他災害之際而犯之者。
六  在車站或埠頭而犯之者。
前項之未遂犯罰之。
附表一：
┌──┬──────┬───────┬───────────┬───────────┐
│編號│時      間  │地        點  │  竊   盜   手   段   │  宣     告     刑    │
│    │            │              │                      ├───────────┤
│    │            │              │                      │  所   犯   法   條   │
├──┼──────┼───────┼───────────┼───────────┤
│ 一 │99年4 月25日│在臺中縣大雅鄉│乙○○、周忠億持其所有│乙○○共同攜帶兇器竊盜│
│    │凌晨        │春亭二街16號廖│如附表二所示之物，以剪│，累犯，處有期徒刑柒月│
│    │            │朝貞出租與福泉│斷、收載之方式，而竊取│。扣案如附表二所示之物│
│    │            │達有限公司廠房│價值約新台幣5 萬元之電│，均沒收。            │
│    │            │之牆壁        │纜線1 批，得手後，2 人├───────────┤
│    │            │              │在乙○○住處剝除電纜外│刑法第321條第1項第3款 │
│    │            │              │皮，並由乙○○持往臺中│                      │
│    │            │              │縣豐原市不詳地點，售與│                      │
│    │            │              │不知情知之回收場人員，│                      │
│    │            │              │所得由2 人均分花用。  │                      │
├──┼──────┼───────┼───────────┼───────────┤
│ 二 │99年4 月25日│在臺中縣大雅鄉│乙○○、周忠億持其所有│乙○○共同攜帶兇器竊盜│
│    │凌晨        │中正路185 之8 │如附表二所示之物，以剪│，累犯，處有期徒刑柒月│
│    │            │號丁○○住處旁│斷、收載之方式，竊取電│。扣案如附表二所示之物│
│    │            │外牆          │纜線1 批，得手後，2 人│，均沒收。            │
│    │            │              │在乙○○住處剝除電纜外├───────────┤
│    │            │              │皮，並由乙○○持往臺中│刑法第321條第1項第3款 │
│    │            │              │縣豐原市不詳地點，售與│                      │
│    │            │              │不知情知之回收場人員，│                      │
│    │            │              │所得由2 人均分花用。  │                      │
│    │            │              │                      │                      │
│    │            │              │                      │                      │
├──┼──────┼───────┼───────────┼───────────┤
│ 三 │99年5 月5 日│在臺中縣豐原西│乙○○、周忠億持其所有│乙○○共同攜帶兇器竊盜│
│    │凌晨        │勢路550號東龍 │如附表二所示之物，以剪│，累犯，處有期徒刑柒月│
│    │            │工業股份有限公│斷、收載之方式，而竊取│。扣案如附表二所示之物│
│    │            │司工廠後方配線│價值約15萬元之電纜線1 │，均沒收。            │
│    │            │管區          │批，得手後，2 人在李龍├───────────┤
│    │            │              │清住處剝除電纜外皮，並│刑法第321條第1項第3款 │
│    │            │              │由乙○○持往臺中縣豐原│                      │
│    │            │              │市不詳地點，售與不知情│                      │
│    │            │              │知之回收場人員，所得由│                      │
│    │            │              │2人 均分花用。        │                      │
├──┼──────┼───────┼───────────┼───────────┤
│ 四 │99年5 月9 日│在臺中縣潭子鄉│乙○○、周忠億持其所有│乙○○共同攜帶兇器竊盜│
│    │凌晨        │和平路131號善 │如附表二所示之物，以剪│，累犯，處有期徒刑柒月│
│    │            │山企業股份有限│斷、收載之方式，而竊取│。扣案如附表二所示之物│
│    │            │公司外牆      │價值約10萬元之電纜線1 │，均沒收。            │
│    │            │              │批，得手後，2 人在李龍├───────────┤
│    │            │              │清住處剝除電纜外皮，並│刑法第321條第1項第3款 │
│    │            │              │由乙○○持往臺中縣豐原│                      │
│    │            │              │市不詳地點，售與不知情│                      │
│    │            │              │知之回收場人員，所得由│                      │
│    │            │              │2人 均分花用。        │                      │
├──┼──────┼───────┼───────────┼───────────┤
│ 五 │99年5 月7 日│在臺中縣豐原市│乙○○、周忠億持其所有│乙○○共同攜帶兇器竊盜│
│    │凌晨        │鎌村路107巷62 │如附表二所示之物，以剪│，累犯，處有期徒刑捌月│
│    │            │號俱富股份有限│斷、收載之方式，而竊取│。扣案如附表二所示之物│
│    │            │公司外牆      │價值約20萬元之電纜線1 │，均沒收。            │
│    │            │              │批，得手後，2 人在李龍├───────────┤
│    │            │              │清住處剝除電纜外皮，並│刑法第321條第1項第3款 │
│    │            │              │由乙○○持往臺中縣豐原│                      │
│    │            │              │市不詳地點，售與不知情│                      │
│    │            │              │知之回收場人員，所得由│                      │
│    │            │              │2人 均分花用。        │                      │
│    │            │              │                      │                      │
├──┼──────┼───────┼───────────┼───────────┤
│ 六 │99年4 月17日│在臺中縣大雅鄉│乙○○、周忠億持其所有│乙○○共同攜帶凶器踰  │
│    │凌晨        │中清路1段144號│如附表二所示之物，先翻│越牆垣竊盜，未遂，累犯│
│    │            │高峰工業股份有│越高峰公司廠房圍牆後，│，處有期徒刑伍月。扣案│
│    │            │限公司已無營業│已尋得電纜線，以附表二│如附表二所示之物，均沒│
│    │            │之工廠        │所示之工具裁剪、竊取電│收。                  │
│    │            │              │纜線時，因乙○○不慎踩├───────────┤
│    │            │              │破玻璃造成巨大聲響，2 │刑法第321 條第2 項、第│
│    │            │              │人恐遭發覺急忙離開現場│1 項第2、3 款         │
│    │            │              │，致未竊得電纜線而未遂│                      │
│    │            │              │。                    │                      │
├──┼──────┼───────┼───────────┼───────────┤
│ 七 │99年初不詳時│在彰化縣和美鎮│乙○○、周忠億先翻越廠│乙○○共同攜帶兇器踰越│
│    │間          │面前里192號東 │房圍牆，持其所有如附表│牆垣竊盜，累犯，處有期│
│    │            │峰紡股份有限公│二所示之物，以剪斷、收│徒刑捌月。扣案如附表二│
│    │            │司之已無營業廠│載之方式，而竊取價值約│所示之物，均沒收。    │
│    │            │房內          │10 萬 元之電纜線1 批，├───────────┤
│    │            │              │得手後，2 人在乙○○住│刑法第321條第1項第2、3│
│    │            │              │處剝除電纜外皮，並由李│款                    │
│    │            │              │龍清持往臺中縣豐原市不│                      │
│    │            │              │詳地點，售與不知情知之│                      │
│    │            │              │回收場人員，所得由2 人│                      │
│    │            │              │均分花用。            │                      │
│    │            │              │                      │                      │
├──┼──────┼───────┼───────────┼───────────┤
│ 八 │於99年5 月10│在臺中神岡鄉社│乙○○、周忠億、陳建國│乙○○結夥三人以上、攜│
│    │日凌晨3 時50│南村中山路667 │持其所有如附表二所示之│帶兇器竊盜，累犯，處有│
│    │分許        │巷26弄18號1 樓│物，以剪斷、收載之方式│期徒刑玖月。扣案如附表│
│    │            │魏名宏經營之參│，竊取價值約1 萬5 千元│二所示之物，均沒收。  │
│    │            │聯國際股份有限│之銅製電線3 條，得手後├───────────┤
│    │            │公司外牆      │，3 人在乙○○住處剝除│刑法第321條第1項第3、4│
│    │            │              │電線外皮，並由乙○○持│款                    │
│    │            │              │往臺中縣豐原市不詳地點│                      │
│    │            │              │，售與不知情知之回收場│                      │
│    │            │              │人員，所得由3 人均分花│                      │
│    │            │              │用。                  │                      │
└──┴──────┴───────┴───────────┴───────────┘
附表二：
一、臺中市○區○○路1段50巷8號10樓之1號所查獲
(一)、倍力剪3支
二、台中市○○區○○街71巷11號所查獲
(一)、倍力剪6支
(二)、活動扳手1支
(三)、老虎鉗1支
(四)、瓦斯噴槍1組
(五)、網索繩3條
(六)、白手套3雙

司法院資訊處製作；財團法人民間司法改革基金會備份。
